臺灣臺北地方法院民事判決
111年度訴字第1146號
原      告  李美容  

被      告  永豐商業銀行股份有限公司

法定代理人  陳嘉賢  
上列當事人間債務人異議之訴事件，經臺灣士林地方法院移送前
來(110年度訴字第1544號)，本院不經言詞辯論，判決如下：
    主  文
原告之訴駁回。
訴訟費用由原告負擔。
    事實及理由
一、原告起訴主張：被告對原告之財產聲請強制執行，經鈞院以
    110年度司執字第103828號清償債務強制執行事件(含臺灣臺
    南地方法院受囑託之110年度司執助字第2134號執行事件，
    下合稱系爭執行事件)受理在案。然原告現在身體狀況不佳
    又年邁，無力償還執行款項等語。並聲明：系爭執行事件之
    執行程序應予撤銷。
二、按原告之訴，依其所訴之事實，在法律上顯無理由者，法院
    得不經言詞辯論，逕以判決駁回之，民事訴訟法第249 條第
    2項定有明文。所謂在法律上顯無理由者，係指依原告於訴
    狀內記載之事實觀之，在法律上顯然不能獲得勝訴之判決者
    而言，最高法院62年臺上字第845 號裁判要旨可資參照。復
    按執行名義成立後，如有消滅或妨礙債權人請求之事由發生
    ，債務人得於強制執行程序終結前，向執行法院對債權人提
    起異議之訴。如以裁判為執行名義時，其為異議原因之事實
    發生在前訴訟言詞辯論終結後者，亦得主張之，強制執行法
    第14條第1 項定有明文。是債務人異議之訴，係以排除執行
    名義之執行力為目的，應限於強制執行程序終結前提起，始
    得為之，如強制執行程序業已終結，已無阻止強制執行之實
    益，自不得提起本訴。經查，本件被告於民國110年9月29日
    執本院87年度執字第902號債權憑證(下稱系爭債權憑證)對
    原告以系爭執行事件聲請強制執行，而原告雖於110年10月2
    9日依前開條項規定提起本件債務人異議之訴，訴請撤銷系
    爭執行事件對其之強制執行程序，然系爭執行事件對原告所
    為之強制執行程序，業經本院於111年1月6日於被告之系爭
    債權憑證上註記本件執行結果後，將系爭債權憑證發還被告
    而終結在案，有系爭債權憑證存於系爭執行事件案卷可稽。
    揆諸前開說明，原告對於被告提起本件債務人異議之訴，已
    無實益。從而，原告請求撤銷系爭執行事件之執行程序，在
    法律上顯無理由，不能准許，爰不經言詞辯論，逕以判決駁
    回之。
三、依民事訴訟法第249條第2項、第78條，判決如主文。
中　　華　　民　　國　　111 　年　　3 　　月　　8 　　日
                  民事第二庭    法　官　林禎瑩
以上正本係照原本作成。
如對本判決上訴，須於判決送達後20日內向本院提出上訴狀。如
委任律師提起上訴者，應一併繳納上訴審裁判費。
中　　華　　民　　國　　111 　年　　3 　　月　　8 　　日
                                書記官  鄭玉佩